臺灣臺北地方法院民事判決
　　　　　　　　　　　　　　　　  111年度北簡字第3443號
原      告  王文峰  

被      告  胡凱翔  
訴訟代理人  李政懋  
上列當事人間損害賠償事件，於中華民國111年3月29日言詞辯論
終結，本院判決如下：
    主    文
被告應給付原告新臺幣陸萬玖仟伍佰捌拾元，及附表之利息。
原告其餘之訴駁回。
訴訟費用新臺幣貳仟貳佰壹拾元由被告負擔。
本判決第一項原告以新臺幣貳萬參仟元預供擔保後得假執行；被
告如以新臺幣陸萬玖仟伍佰捌拾元為原告預供擔保後，得免為假
執行。
原告其餘假執行之聲請駁回。
    事實及理由
壹、程序方面：
一、被告經合法通知，無正當理由不到場，爰依原告之聲請，准
    由其一造辯論而為判決。
貳、實體方面：　
一、原告主張：　　　
  ㈠原告於民國108年12月27日晚間8時46分許，騎乘車牌號碼000
    -000普通重型機車，沿台北市民權東路二段由東向西行駛。
    行駛至民權東路二段73號前與民權東路二段71巷之十字路口
    ，遭到被告駕駛之車牌號碼000-0000普通重型機車由左後方
    斜切至右前方時所衝撞，導致原告機車跌倒受傷，救護車將
    原告就近送到台北馬偕醫院急診室治療，經醫院檢傷與診斷
    ，原告受有左肩挫傷、雙膝部挫傷、雙手腕挫傷、左側大腿
    挫傷合併內側血腫(下簡稱系爭車禍)。原告西裝褲破損，機
    車車身與部分組件損壞。被告駕駛UBER EATS 之外送餐飲機
    車，本應注意在同向二車道以上之道路，除應依標誌與標線
    指示行駛外，變換車道時，應讓直行車先行，並應注意安全
    距離，當時路況與天候良好，亦無其他不能注意情事，被告
    竟疏未注意，導致本件交通事故。被告傷害罪刑責部分，經
    臺灣台北地方法院以110年度交簡字第134號刑事判決確定在
    案。
　㈡原告依侵權行為之法律關係，請求被告給付如下之費用：
　⒈醫療費用：總計請求新台幣1萬3430元。
  ⑴台北馬偕醫院:108年12月27日至110年1月27日急診與門診治
    療，掛號費與自付醫療費用5800元。
　⑵安和中醫診所:109年1月6日至109年10月3日門診治療，掛號
    費與自付醫療費用3050元。
  ⑶天佑中醫診所:109年1月14日至109年11月14日門診治療，掛
    號費與自付醫療費用2230元。ˉ
  ⑷永和明師中醫診所:109年1月17日門診治療，掛號費與自付醫
    療費用600元。
  ⑸恆新復健科診所:109年10月17日至110年1月19日門診與復健
    治療，掛號費與自付醫療費用1750元。
  ⒉生活上增加之必要費用，熱敷輔助復健器材：
    因醫師囑咐每日患部要做居家熱敷2回，方有復建效果，故
    購買一部遠紅外線治療儀做為熱敷輔助復健器材，購入價金
    3711元。
  ⒊診療交通費：。
    台北馬偕急診108年12月27日急診回程計程車費用380元。台
    北馬偕門診交通費：台北馬偕門診11次，單程公共運輸交通
    費45元(一段公車15元+一段捷運30元)，共計990元。恆新復
    健科診所門診交通費：看診與復健24次，單程公共運輸交通
    費15元(一段公車15元)，共計720元。診療交通費共請求賠
    償：2090元
  ⒋車輛受損修理費用：
    原告的光陽機車(排氣量124CC,車牌000-000，下稱系爭車輛
    )於事故中車身與零件損壞，由新店區祥義車業機車行以二
    手零組件換修，價金1100元。
  ⒌西裝褲破損賠償費用：
    車禍事故當日原告因撞擊磨擦路面，西裝褲破損四個大洞，
    已不堪縫補使用。西裝褲為108年11月訂製，價金1250元，
    請求賠償900元。
  ⒍工作損失部份：。
    原告受傷當時受僱於阿杜專業汽車美容館工作，因無法正常
    站立與走路，顯已達不能勝任工作情況。業於108年12月請
    假2日，109年1月請假17日，共計19日，方便進行治療與休
    養。108年請假日期：12月30、31日，計2日。109年請假日
    期：1月2、3、4、6、7、8、9、10、13、14、15、16、17、
    18、20、21、22日，計17日。原告每月工資3萬8000元，合
    算每日工資1267元，請假19日，共計減少工資收入2萬4073
    元。
　⒎精神慰撫金部份：本件車禍對於原告造成相當之生活障礙與
    精神上痛苦，左肩挫傷、雙膝部挫傷、雙手腕挫傷、左側大
    腿挫傷合併內側嚴重血腫與疼痛。超過十個月治療，左側大
    腿挫傷合併嚴重血腫才消腫。患病期間造成原告走路與肢體
    活動時痛苦不堪，又需頻繁往返醫療診所進行復建治療，日
    常生活與工作毫無品質，故請求賠償精神慰撫金16萬元。
　⒏以上總計請求20萬5304元。
　㈢並聲明：
　⒈被告應給付原告20萬5304元及自起訴狀繕本送達翌日起算至
    清償日止，按年利率5％計付之利息。
　⒉願供擔保，請准宣告假執行。
二、被告經於相當時期受合法之通知，而未於言詞辯論期日到場
    爭執，惟據其曾提出答辯狀抗辯略以：
　㈠被告對於初步分析研判表責任歸屬部分不爭執。
  ㈡就原告所主張醫療費用答辯如下
  ⒈馬偕醫療費用，因所附原證僅骨科診斷書，是以109年09月28
    日復健科及109年10月06日、109年10月27日、109年10月29
    日三日之中傷科就診傷勢為何，應由原告再行提出相關證明
    文件。原告分別於109年1月6日至109年10月3日前往安和中
    醫就診，並於109年1月14日至109年11月14日前往天佑中醫
    就診，原告應就同一時段前往兩家中醫診所提出合理必要性
    之證明。原告主張之永明中醫診所醫療費用，因所附原證無
    診斷書供參，應由原告再行提出相關證明文件。除上述外，
    原告所提其餘醫療費用，被告不爭執。
  ⒉原告主張之遠紅外線治療儀，依診斷書所示，應無購買之必
    要性。
  ⒊原告主張之就診交通費用，被告不爭執。
  ⒋原告所主張機車維修費用，依其價格應非二手品，系爭車輛
    為2006年出廠，仍應予以折舊。
  ⒌原告所主張西裝褲破損費用，被告不爭執。
  ⒍原告主張工作損失部分，診斷書均未載明需休養之日數，馬
    偕醫院亦僅載明需熱敷，工作損失之請求實屬無據，應予駁
    回；縱認有需休養之日數，原告薪資係由其任職公司提供之
    請假證明書內載明，應由原告扣繳憑單資料及其薪資結構之
    部分以確認薪資為宜；若原告無法提出相關證明，薪資應以
    民國108年之法定基本工資計算為適。　　　　
　㈢並聲明：原告之訴駁回。
三、得心證之理由：　
　㈠按當事人主張有利於己之事實者，就其事實有舉證之責任，
    民事訴訟法第277 條前段定有明文，是民事訴訟如係由原主
    張權利者，應先由原告負舉證之責，若原告先不能舉證，以
    證實自己主張之事實為真實，則被告就其抗辯事實即令不能
    舉證，或其所舉證據尚有疵累，亦應駁回原告之請求（最高
    法院17年上字第917 號判例意旨參照）。又事實有常態與變
    態之分，其主張常態事實者無庸負舉證責任，反之，主張變
    態事實者，則須就其所主張之事實負舉證責任（最高法院86
    年度台上字第891 號判決意旨參照）。再者，侵權行為之成
    立，須行為人因故意過失不法侵害他人權利，亦即行為人須
    具備可歸責性、違法性，並且該不法行為與損害間有因果關
    係，始能成立，主張侵權行為損害賠償請求權之人，對於侵
    權行為之成立要件應負舉證責任。又民法第184條第1項前段
    、後段及第2項規定，侵權行為之構成有三種類型，即因故
    意或過失之行為，不法侵害他人權利，或因故意以背於善良
    風俗之方法加損害於他人之一般法益，及行為違反保護他人
    之法律，致生損害於他人，各該獨立侵權行為類型之要件有
    別。是以侵權行為被害人應就行為人因故意或過失，及不法
    侵害其權利，並二者間有相當因果關係之事實負舉證責任。
    另被害人依民法184條第2項請求賠償責任，仍須受害人證明
    行為人有違反保護他人之法律之事實，其損害之發生與行為
    人違反保護他人之法律，二者間有相當因果關係之事實負舉
    證責任。　　
　㈡原告主張系爭車禍之肇事原因為被告駕駛機車之過失所致，
    被告對之並不爭執，復有本院110年度交簡字第134號刑事確
    定判決、臺北市政府警察局交通警察大隊道路交通事故初步
    分析研判表在卷可案；又被告對原告請求就診交通費2090元
    、西裝褲破損900元不爭執，原告請求該等費用應予准許。
  ㈢茲審酌原告得請求被告賠償之費用如下：
  ⒈原告醫療費用可請求5800元：
    原告主張系爭車禍致伊支出醫療費用5800元，業據其提出台
    北馬偕紀念醫院診斷證明書(本院卷第29頁)、醫療費用收據
    (本院卷第31至41頁)為證，被告雖抗辯復健之費用不需要云
    云，惟馬偕醫院既認為有復健之需要，應可認為原告已提出
    客觀上之證明，從而，原告請求被告給付5800元之醫療費用
    ，應予准許。至於原告分別前往安和中醫診所、天佑中醫診
    所、永明中醫診所所支出之醫療費用，並無醫囑證明有前往
    中醫診所治療之必要，故原告自動前往中醫診所治療，應認
    無必要，原告該部分請求為無理由。
　⒉原告增加生活上之需要可請求3711元：
　　原告主張系爭車禍致伊增加生活上之需要需購買一部遠紅外
    線治療儀做為熱敷輔助復健器材支出3711元，並提出台北馬
    偕紀念醫院診斷證明書(本院卷第29頁)為證，茲審酌該診斷
    證明書上記載：「…需熱敷…」，並參酌遠紅外線治療儀之價
    格，認為原告主張該治療儀為必要費用，從而，原告之該項
    主張應屬可採。
　⒊原告車輛受損修理費用可請求110元：　　
    按不法毀損他人之物者，被害人得請求賠償其物因毀損所減
    少之價額，民法第196條定有明文；又依上開規定請求賠償
    物被毀損所減少之價額，得以修復費用為估定之標準，但以
    必要者為限（例如：修理材料以新品換舊品，應予折舊），
    最高法院77年度第9次民事庭會議決議參照。衡以系爭機車
    有關零件部分之修復，既以新零件更換被損害之舊零件，則
    在計算損害賠償額時，自應將零件折舊部分予以扣除。依行
    政院所發布之固定資產耐用年數表及固定資產折舊率表，機
    械腳踏車之耐用年數為3年，依定率遞減法每年應折舊536/1
    000，並以1年為計算單位，其使用期間未滿1年者，按實際
    使用使用之數相當於全年之比例計算之，不滿1者，以1月計
    算之，其最後1年之折舊額，加歷年折舊累計額，其總和不
    得超過該資產成本原額10分之9。據原告提出之系爭車輛修
    車收據（本院卷第107頁），可知維修費用計為1100元。而
    系爭車輛係於95年9月出廠使用，有行車執照在卷足憑（本
    院卷第109頁），則至108年12月27日發生上開車禍事故之日
    為止，系爭機車實際使用逾3年，其扣除折舊後費用為110元
    （計算式：1100元×1/10＝110元），則原告得請求車輛修復
    費用為110元。
  ⒋原告可向被告請求工作損失6969元：
    原告主張其工作損失2萬4073元，固據其提出阿杜專業汽車
    美容館請假證明書為證(本院卷第113頁)，惟其向任職處請
    假，是否皆因此傷情而為之，因前揭診斷書未記載原告之傷
    勢不能工作，故原告該主張顯屬不能證明。茲審酌其前往馬
    偕醫院門診(含復健)共11次，每次請假半日(急診為108年12
    月27日晚間9時27分至11時26分，該日晚間應不用請假)，總
    計請假5日半，依阿杜專業汽車美容館請假證明書原告每月
    工資3萬8000元，合算每日工資1267元，故其請求不能工作
    之損失6969元(計算式：3萬8000元÷30＝1267元；1267元×5.5
    ＝6969元，均四捨五入至整數)，應予准許。
　⒌原告可向被告請求精神慰撫金5萬元：
　　按慰藉金之賠償須以人格權遭遇侵害，使精神上受有痛苦為
    必要，其核給之標準固與財產上損害之計算不同，然非不可
    斟酌雙方身分資力與加害程度，及其他各種情形核定相當之
    數額（最高法院51年台上字第223號判決要旨參照）。查，
    原告係研究所畢業，現任汽車美容業，年收入約80萬；被告
    係高職畢業，名下有機車一輛（涉及私人個資不予過度詳載
    ）。審酌上開兩造之身分、地位、經濟狀況；以及被告加害
    情形與造成之影響、原告受傷痛苦之程度等各種情狀，認原
    告請求被告賠償非財產上損害16萬元尚屬過高，應以5萬元
    為適當。
  ㈣綜上，合計可請求6萬9580元（計算式：2090元+900元+5800
    元+3711元+110元+6969元+5萬元＝6萬9580元）。
四、從而，原告請求被告給付6萬9580元，及自本件起訴狀繕本
    送達之翌日即111年1月30日（本院卷第125頁）起至清償日
    止，按年息百分之5計算之利息，為有理由，予以准許，逾
    此部分之請求為無理由，應予駁回。原告之訴經駁回部分，
    該部分假執行之聲請亦失所附麗，應併駁回之。末查，原告
    陳明願供擔保聲請宣告假執行，然按就民事訴訟法第427條
    第1項至第4項訴訟適用簡易程序所為被告敗訴之判決，法院
    應依職權宣告假執行，民事訴訟法第389條第1項第3款定有
    明文，依上開規定，係法院職權宣告假執行，是原告假執行
    之聲請至多僅促使法院為職權之發動。並依同法第392條第2
    項規定，依職權宣告被告預供擔保後，得免為假執行，附此
    敘明。
五、本件原告勝訴部分係就民事訴訟法第427 條第1 項訴訟適用
    簡易程序所為被告敗訴之判決，爰依同法第389 條第1 項第
    3 款之規定，職權宣告假執行，並依同法第392 條第2 項，
    依職權為被告預供擔保，得免為假執行之宣告。
六、本件訴訟費用額，依後附計算書確定如主文所示金額。
中　　華　　民　　國　　111 　年　　4 　　月　　28　　日
                      臺北簡易庭  法  官  趙子榮
以上正本證明與原本無異。
如不服本判決，須以違背法令為理由，於判決送達後20日內向本
庭提出上訴狀（應按他造當事人之人數附繕本）；如委任律師提
起上訴者，應一併繳納上訴審裁判費。
中　　華　　民　　國　　111 　年　　4 　　月　　28　　日
                                  書記官  陳怡安
計   算   書：
項        目             金   額（新臺幣）    備    註
第一審裁判費             2210元
合        計             2210元 

附表：
  計息本金  （新臺幣）     利息請求期間       （民國）  年息 （％） 6萬9580元 111年1月30日起至清償日止   5